臺灣嘉義地方法院刑事判決　　　　　　　　　　　　　九十二年度訴字第五一三號
　　公　訴　人　臺灣嘉義地方法院檢察署檢察官
　　被　　　告　甲○○
右列被告因違反毒品危害防制條例案件，經檢察官提起公訴（九十二年度毒偵字第九
一八號），復經本院合議庭裁定由受命法官獨任行簡式審判程序，本院判決如左：
    主  文
甲○○連續施用第一級毒品，處有期徒刑壹年。
    事  實
一、甲○○前因施用第一級毒品海洛因案件，經本院先後以九十年度毒聲字第一二一
    二號及九十一年度毒聲字第一九五號裁定送觀察、勒戒後，均認無繼續施用毒品
    之傾向，嗣由臺灣嘉義地方法院檢察署檢察官分別於民國九十年十二月十三日、
    九十一年六月四日，以九十年度毒偵字第一四三三號、九十一年度毒偵緝字第九
    二號為不起訴處分確定。復另基於施用第一級毒品海洛因之概括犯意，自九十一
    年八月二十一日起至同年月二十三日止，連續在嘉義縣義竹鄉義竹村某公園涼亭
    內，施用第一級毒品海洛因，經本院以九十一年度毒聲字第七二六號裁定施以強
    制戒治一年，並由臺灣嘉義地方法院檢察署檢察官提起公訴，嗣由本院以九十一
    年度訴字第五○五號判處有期徒刑十月，於九十二年一月二日確定，並經本院於
    九十二年二月二十七日以九十二年度毒聲字第一四三號裁定停止戒治，所餘戒治
    期間付保護管束，於同年三月十七日停止戒治出監，交付保護管束，詎甲○○仍
    不知悔改，於保護管束期間，竟基於施用第一級毒品海洛因之概括犯意，自同年
    八月二十日中午起至同年九月八日早上止，連續在嘉義縣義竹鄉義竹村義竹公園
    涼亭內，以海洛因摻入香煙內點燃吸食之方式，施用第一級毒品海洛因三至四次
    ，嗣於同年月九日十七時二十分許，經警採尿送驗，呈嗎啡陽性反應，始查知上
    情。
二、案經嘉義縣警察局布袋分局報請臺灣嘉義地方法院檢察署檢察官偵查起訴，經本
    院合議庭裁定由受命法官獨任行簡式審判程序。
    理  由
一、訊據被告甲○○對於在右揭時地連續施用海洛因之犯行坦承不諱，而被告於九十
    二年九月九日十七時二十分許，經警採尿送驗結果，呈嗎啡陽性反應，此係因海
    洛因施用後，經人體代謝作用會呈嗎啡反應，並有嘉義縣衛生局九十二年十月一
    日嘉衛檢字第九二○○二○六八二號函附之煙毒尿液檢驗單乙紙在卷足憑，足證
    被告自白與事實相符。又查被告前因施用第一級毒品海洛因案件，經本院先後以
    九十年度毒聲字第一二一二號及九十一年度毒聲字第一九五號裁定送觀察、勒戒
    後，均認無繼續施用毒品之傾向，嗣由臺灣嘉義地方法院檢察署檢察官分別於九
    十年十二月十三日、九十一年六月四日，以九十年度毒偵字第一四三三號、九十
    一年度毒偵緝字第九二號為不起訴處分確定。復另基於施用第一級毒品海洛因之
    概括犯意，自九十一年八月二十一日起至同年月二十三日止，連續在嘉義縣義竹
    鄉義竹村某公園涼亭內，施用第一級毒品海洛因，經本院以九十一年度毒聲字第
    七二六號裁定施以強制戒治一年，並由臺灣嘉義地方法院檢察署檢察官提起公訴
    ，嗣由本院以九十一年度訴字第五○五號判處有期徒刑十月，於九十二年一月二
    日確定，並經本院於九十二年二月二十七日以九十二年度毒聲字第一四三號裁定
    停止戒治，所餘戒治期間付保護管束，並於同年三月十七日停止戒治出監，被告
    於保護管束期間，再為本件連續施用海洛因犯行，亦有本院九十一年度毒聲字第
    七二六號裁定、九十一年度訴字第五○五號判決、九十二年度毒聲字第一四三號
    裁定、臺灣嘉義地方法院檢察署刑案資料查註紀錄表、九十一年度毒偵字第七二
    七號起訴書、檢察官戒治處分執行指揮書及檢察官執行保護管束指揮書附卷可稽
    ，足見被告本件連續施用第一級毒品海洛因，確係在停止戒治付保護管束期間內
    ，再犯施用第一級毒品犯行甚明。本件事証明確，被告連續施用海洛因之犯行堪
    予認定。
二、查本件被告於三犯施用毒品案件經判決確定後之停止戒治付保護管束期間，再犯
    本件施用毒品案件，係屬三犯以上施用毒品案件甚明，核被告所為，係犯毒品危
    害防制條例第十條第一項之施用第一級毒品罪。其施用毒品前後之持有毒品低度
    行為應為施用毒品之高度行為所吸收，不另論罪。又被告先後多次施用毒品之行
    為，時間緊接，方法雷同，觸犯犯罪構成要件相同之罪名，顯係基於概括犯意為
    之，應依刑法第五十六條連續犯之規定以一罪論，並依法加重其刑。爰審酌被告
    於停止戒治付保護管束期間，竟再施用海洛因戕害身心，暨本件施用毒品之手段
    、期間、次數，其犯後坦承犯行態度良好等一切情狀，量處如主文所示之刑。
據上論斷，應依刑事訴訟法第二百九十九條第一項前段、第二百七十三條之一第一項
，毒品危害防制條例第十條第一項、第二十三條第二項後段，刑法第十一條前段、第
五十六條，判決如主文。
本案經檢察官周靜妮到庭執行職務。
中      華      民      國    九十三    年      一      月      八      日
                                      臺灣嘉義地方法院刑事第六庭
                                          法  官    卓春慧
右正本證明與原本無異。
如不服本判決，應於判決送達後十日內向本院提出上訴狀( 應附繕本 )。告訴人或被
害人如對於本判決不服者，應具備理由請求檢察官上訴，其上訴期間之計算係以檢察
官收受判決正本之日期為準。
中      華      民      國    九十三    年      一      月     八       日
                                          書記官    侯麗茹
附錄論罪科刑法條
毒品危害防制條例第十條第一項：
施用第一級毒品者，處六月以上五年以下有期徒刑。
